臺灣板橋地方法院刑事判決　　　　　　　　　　　　九十三年度易緝字第一六０號
　　公　訴　人　臺灣板橋地方法院檢察署檢察官
　　被　　　告　乙○○
右列被告因竊盜案件，經檢察官提起公訴（九十二年度偵字第一八三四０號、第二０
七二四號）及移送併辦（九十三年度偵字第一０八五三號、臺灣士林地方法院檢察署
九十三年度偵字第六六九八號、臺灣臺北地方法院檢察署九十三年度偵字第一三七０
號、第一三七一號），本院以簡式審判程序審理，判決如左：
    主  文
乙○○連續竊盜，處有期徒刑拾月。
    事  實
一、乙○○基於意圖為自己不法所有之概括犯意，連續實施下列竊盜犯行：
（一）於民國九十二年十月一日二時三十分許，在臺北縣中和市○○路八七七巷口，
      以不詳方法，竊取林仁政所有車號８Ｐ─１３３２號之自用小客車，得手後供
      已代步使用。隨即於同日三時許，乙○○駕駛上開自用小客車搭載不知情之楊
      銘廣（另由檢察官為不起訴處分確定）返回前揭巷口，適為逗留現場之林仁政
      所撞見，乃趨前抓住楊銘廣，乙○○則乘隙駕車逃離現場，嗣將上開自用小客
      車棄置於不詳處所，經警循線查悉上情。
（二）於九十二年十一月十二日十一時許，在臺北縣新莊市○○街二七號前，趁丙○○未將其停放該處車號ＢＪＣ─０２３號重型機車之鑰匙取下，引擎亦未熄火
      之際，未經丙○○之同意，即擅自將上開重型機車騎走而竊取之，供已代步使
      用。復於同日十二時三十分許，在臺北縣板橋市○○路○段一０二號前，見甲○○所有車號５３１８─ＦＨ號自用小客車引擎未熄火而停放該處，即進入車
      內將該車駛離現場而竊取之，嗣將該車停置於臺北縣板橋市○○路○段二０六
      巷八五弄七號前之停車場內，並將車內遺留之現金新臺幣（下同）二萬三千五
      百元花用一空。嗣於同年月十三日一時四十分許，乙○○駕駛上開竊得之重型
      機車，行經臺北縣板橋市○○路○段二０六巷八五弄七號前，為警攔檢查獲，
      始悉上情。
（三）於九十二年十一月二十八日五時三十五分許，在臺北市○○路二二二號前，見
      陳于中所有車號７Ｄ─９５７２號自用小客貨車引擎未熄火而停放該處，即進
      入車內將該車駛離現場而竊取之，得手後供已代步使用。嗣乙○○將該車棄置
      在臺北縣蘆洲市○○路四二二巷八二弄路旁，為警於九十二年十二月八日十七
      時許在該處尋獲，於車內遺留之礦泉水寶特瓶上採得指紋二枚，經送驗比對，
      與乙○○檔存指紋卡之右中指、右環指指紋相符，始循線查悉上情。
（四）於九十三年二月十九日二十時三十分許，在臺北縣三重市○○路○段與慈愛街
      口，見王宇翔所有車號４４３３─ＦＥ號自用小客車引擎未熄火而停放該處，
      即進入車內將該車駛離現場而竊取之，得手後供已代步使用。嗣乙○○因違反
      毒品危害防制條例案件（另案偵辦），為警於九十三年二月二十日二十二時許
      ，在桃園縣龜山鄉○○路○段一九五號「碧雲天汽車旅館」五０七號房內查獲
      ，扣得上開竊得之自用小客車鑰匙一支，並於上揭汽車旅館外起出贓車，始悉
      上情。
（五）於九十三年五月二十七日二十時許，在臺北縣中和市○○路○段五四號前，見
      楊麗香所有車號２Ｄ─５５１１號自用小客車引擎未熄火而停放該處，即進入
      車內將該車駛離現場而竊取之，得手後供已代步使用。嗣於九十三年五月三十
      日四時四十分許，乙○○駕駛上開贓車行經高雄市○○區○○路二八０號前，
      為警盤檢查獲，始悉上情。
（六）於九十二年八月二十七日三時許，利用其當時在「映化傳播事業有限公司」（
      下稱映化傳播公司）任職之機會，經允許進入其客戶「香港商亞太星空傳媒有
      限公司臺灣分公司」（下稱亞太星空傳媒公司）設於臺北市○○○路七二巷七
      三號三樓之辦公室後，竟竊取亞太星空傳媒公司所有之ＩＢＭ　５７０Ｅ型及
      倫飛９７Ｔ型筆記型電腦各一部。復於同年月二十九日八時許，進入其所任職
      映化傳播公司設於臺北市○○○路一００號Ｂ４之道具間內，並在映化傳播公
      司所租用之車號４３５５─ＤＣ號自用小客貨車上，竊取映化傳播公司所有之
      桌上型電腦一組（含電腦主機、液晶螢幕、鍵盤、滑鼠及喇叭等）、ＤＶＤ影
      音光碟機一台、女裝戲服二十件、西裝二套、褲子二件、襯衫五件、ＰＯＬＯ
      衫三件、領帶六條、假髮六頂、吹風機二台、梳妝箱一個、服裝助理箱一個、
      項鍊、耳環及手鐲共五件、導演椅二把等物。乙○○得手後，將上開竊得之筆
      記型電腦二部、桌上型電腦一組、ＤＶＤ影音光碟機一台等物，賣給真實姓名
      年籍不詳綽號「阿偉」之男子，得款二萬餘元花用一空，其餘物品則均丟棄。
      嗣因乙○○無故失聯，映化傳播公司製作人徐嘉綺察覺有異，經調閱監視錄影
      帶，始知上情。
二、案經林仁政、甲○○訴由臺北縣政府警察局中和分局報請臺灣板橋地方法院檢察
    署檢察官偵查起訴，及臺北縣政府警察局蘆洲分局報請臺灣士林地方法院檢察署
    檢察官移送併辦，及高雄市政府警察局楠梓分局報請臺灣高雄地方法院檢察署呈
    請臺灣高等法院檢察署令轉臺灣板橋地方法院檢察署檢察官移送併辦，及桃園縣
    政府警察局移送臺灣桃園地方法院檢察署呈請臺灣高等法院檢察署令轉臺灣臺北
    地方法院檢察署檢察官移送併辦，及映化傳播公司代理人徐嘉綺訴由臺北市政府
    警察局大安分局報請臺灣臺北地方法院檢察署檢察官移送併辦。本院於準備程序
    進行中，被告就被訴事實均為有罪之陳述，經告知簡式審判程序之旨，並聽取當
    事人意見後，合議庭裁定進行簡式審判程序。
    理  由
一、右揭事實，已據被告乙○○迭於警詢、檢察官偵訊及本院審理時坦承不諱，核與
    告訴人林仁政、甲○○、被害人丙○○於警詢及偵查中，及告訴代理人徐嘉綺、
    被害人陳于中、證人楊鎮遠（即被害人楊麗香之胞弟）、張君豪（即被害人亞太
    星空傳播公司總務主任）、曹卉蓁（即被害人王宇翔之母）於警詢時所指述之失
    竊情節相符，並有同案被告楊銘廣於警詢及偵查中之供述可佐，此外復有贓物認
    領保管單、車輛失竊電腦輸入單、車輛竊盜車牌失竊個別查詢報表、查詢車輛認
    可資料、內政部警政署刑事警察局九十三年一月二十八日刑紋字第０九三００一
    一０九二號鑑驗書、臺北市政府警察局大安分局查訪表、映畫製作領款人資料、
    報案三聯單、刑案紀錄通報單、行照影本、代保管條、錄影監視器翻拍照片、現
    場照片等附卷可稽，足認被告之自白確與事實相符。綜上，本案事證明確，被告
    犯行已堪認定，應依法論科。
二、核被告所為，係犯刑法第三百二十條第一項之竊盜罪。其先後多次竊盜犯行，時
    間緊接，其中竊取車輛部分，主要手法係利用車主未將車輛熄火而下車之際，趁
    隙行竊，所竊車輛除作代步使用外，並有搜括車內財物供已花用，至竊取筆記型
    電腦、桌上型電腦等物，被告供稱亦係因為缺錢，始著手行竊並變賣贓物花用，
    所犯者均為構成要件相同之罪名，衡情應係基於概括犯意反覆為之，為連續犯，
    應依刑法第五十六條規定論以一罪，並加重其刑。爰審酌被告連續實施竊盜犯行
    ，數度為警查獲，仍持續多次行竊，惡性非輕，兼衡其犯罪之動機、目的、手段
    、行竊次數、所竊財物之財值、對被害人所生危害之程度，及犯後坦承犯行態度
    尚佳等一切情狀，量處如主文所示之刑，以示懲儆。
據上論斷，應依刑事訴訟法第二百七十三條之一第一項、第二百九十九條第一項前段
、刑法第五十六條、第三百二十條第一項，罰金罰鍰提高標準條例第一條前段，判決
如主文。
本案經檢察官李吉祥到庭執行職務。
中　　　華　　　民　　　國　　九十三　　年　　 十一 　　月　　 十九 　　日
                                  臺灣板橋地方法院刑事第十九庭
                                      法　官  朱　嘉　川
右正本證明與原本無異。
如不服本判決，應於判決送達後十日內，向本院提出上訴狀。
                                      書記官　林　志　憲
中　　　華　　　民　　　國　　九十三　　年　　 十一 　　月　　 十九 　　日
附錄本案論罪科刑法條全文：
刑法第三百二十條：
意圖為自己或第三人不法之所有，而竊取他人之動產者，為竊盜罪，處五年以下有期
徒刑、拘役或五百元以下罰金。
意圖為自己或第三人不法之利益，而竊佔他人之不動產者，依前項之規定處斷。
前二項之未遂犯罰之。
